【裁判字號】    97,交抗,615
【裁判日期】    970919
【裁判案由】    聲明異議
【裁判全文】
臺灣高等法院高雄分院刑事裁定         97年度交抗字第615號
抗告人即
受處分人    甲○○
上列抗告人因違反道路交通管理處罰條例聲明異議案件，不服臺
灣高雄地方法院中華民國97年7 月31日裁定（97年度交聲字第16
67 號），提起抗告，本院裁定如下：
    主  文
抗告駁回。
    理  由
一、抗告意旨略以：抗告人即受處分人因初次辦理交通聲明異議
    ，不了解條款，把裁決書上之最後一行7 月18日前..... 誤
    認為異議期間到期日，故逾期聲明異議，希法官體諒抗告人
    稍有年歲，努力澄清無違規事實，能網開一面云云。
二、原處分機關以：受處分人甲○○於民國97年5 月21日8 時45
    分許，駕駛車牌號碼0262-XC 號自用小客車，行經國道三號
    高速公路北向253 公里處時，為內政部警政署國道公路警察
    局第七警察隊以雷射測速儀測得其時速131 公里，超出該路
    段110 公里之速限，為警當場攔檢後，以公警局交字第Z000
    00000 號舉發違反道路交通管理事件通知單舉發，嗣由原處
    分機關依道路交通管理處罰條例第33條第1 項第1 款規定，
    裁處受處分人罰鍰新臺幣（下同）3,500 元，並依同條例第
    63條第1 項第1 款規定，記違規點數1 點之處分。
三、按受處分人不服公路主管機關所為之處罰，得於接到裁決書
    之翌日起20日內，向管轄地方法院聲明異議，道路交通管理
    處罰條例第87條第1 項定有明文。次按交通法庭認聲明異議
    不合法律上之程式或其異議權已經喪失者，應以裁定駁回之
    ，道路交通案件處理辦法第18條前段亦有明文。
四、經查：本件受處分人甲○○於97年5 月21日8 時45分許，駕
    駛車牌號碼0262-XC 號自用小客車，行經國道三號高速公路
    北向253 公里處時，為內政部警政署國道公路警察局第七警
    察隊以雷射測速儀測得其時速131 公里，超出該路段110 公
    里之速限，為警當場攔檢後，以公警局交字第Z00000000 號
    舉發違反道路交通管理事件通知單舉發，嗣由原處分機關依
    道路交通管理處罰條例第33條第1 項第1 款規定，裁處受處
    分人3,500 元等情，有內政部警政署國道公路警察局舉發違
    反道路交通管理事件通知單、違反道路交通管理事件裁決書
    各1 份附卷可稽（見原審卷第16至17頁）。而受處分人住所
    設於高雄縣鳥松鄉○○村○○路53號，已據上開舉發違反道
    路交通管理事件通知單、原處分機關於97年6 月18日做成之
    高監自裁字裁80-Z00000000號違反道路交通管理事件裁決書
    地址欄中記明無訛，並有個人基本資料查詢結果1 紙在卷足
    參（見本院卷第6 頁）；另原處分機關於97年6 月18日送達
    上開裁決書於受處分人上開住所，並經受處分人簽收，亦有
    送達證書1 紙在卷可佐（見原審卷第18頁）。則本件交通違
    規事件20日之聲明異議期間，應自97年6 月19日（送達翌日
    ）起算，算至97年7 月8 日即告屆滿（本件核無在途期間）
    。惟受處分人竟遲至97年7 月18日始向原處分機關聲明異議
    ，有受處分人（異議人）提出之聲明異議狀及其上之原處分
    機關收文章戳在卷可查，業已逾前開法定之異議期間，揆諸
    前揭說明，本件聲明異議已不合法律上之程式。原審依道路
    交通案件處理辦法第18條之規定，裁定駁回抗告人之異議，
    於法核無違誤。抗告人仍執陳詞提起抗告，並無理由，應予
    駁回。
五、據上論結，應依道路交通案件處理辦法第26條，刑事訴訟法
    第412 條，裁定如主文。
中    華    民    國    97    年    9     月    19    日
                  刑事第八庭    審判長法  官  洪兆隆
                                      法  官  李政庭
                                      法  官  陳志銘
以上正本證明與原本無異。
不得再抗告。
中    華    民    國    97    年    9     月    19    日
                                      書記官  盧雅婷


司法院資訊處製作；財團法人民間司法改革基金會備份。
